臺灣基隆地方法院刑事判決　　　　　　　 96年度訴字第155號
聲　請　人　臺灣基隆地方法院檢察署檢察官
被　　　告　乙○○
上列被告因偽造文書等案件，經檢察官聲請簡易判決處刑（96
年度偵字第591號），本院認為不宜以簡易判決處刑，改依通常
程序判決如下：
    主  文
本件管轄錯誤，移送於臺灣花蓮地方法院。
    理  由
一、公訴即聲請簡易判決處刑意旨詳如附件檢察官聲請簡易判決
    處刑書所載。
二、按檢察官聲請以簡易判決處刑之案件，經法院審理後，認應
    為無罪、免訴、不受理或管轄錯誤判決之諭知者，應適用通
    常程序審判之，此觀之刑事訴訟法第451條之1第4項但書第3
    款、第452條規定即明。次按案件由犯罪地或被告之住所、
    居所或所在地之法院管轄；無管轄權之案件，應諭知管轄錯
    誤之判決，並同時諭知移送於管轄法院，刑事訴訟法第5條
    第1項、第304條定有明文。且管轄錯誤之判決得不經言詞辯
    論為之，同法第307條復有明定。
三、查本件被告乙○○之現住地為花蓮市○○路48號3樓之2，有
    其個人基本資料查詢結果在卷可稽，且其未因案遭羈押或執
    行，有臺灣高等法院被告前案紀錄表在卷可參，顯見其住居
    所地及所在地均非在本院轄區內。又聲請簡易判決處刑書所
    記載被告偽造不實行動電話申請書後持以行使並詐欺取財之
    犯罪地均在花蓮縣秀林鄉民享20號，並非本院轄區；而被告
    偽造署押及轉賣申辦行動電話門號SIM卡供不特定人撥打而
    詐得通話費用之犯罪地，聲請簡易判決處刑書並未載明，且
    被告否認曾為聲請簡易判決處刑書附表所示被害人申辦行動
    電話門號，故此部分犯罪地不明，難認係在本院轄區內。至
    聲請簡易判決處刑書所載共犯謝修政，其住居所雖在本院轄
    區內，惟檢察官並未將被告與共犯謝修政一併起訴，而係將
    共犯謝修政所涉本案偽造文書等案件部分移最高法院併案審
    理，此部分並經最高法院於96年2月8日將原判決撤銷，發回
    原審法院審理，有謝修政之臺灣高法院被告前案紀錄表在卷
    可按，是共犯謝修政所涉偽造文書等案件，現係在臺灣高等
    法院審理中，與本件被告所繫屬之本院，係屬不同級法院，
    依刑事訴訟法第6條第3項之規定，具有被告牽連管轄權之法
    院係臺灣高等法院，並非本院，是本院無從取得被告之牽連
    管轄權。綜上，本院對被告並無管轄權，故檢察官向本院聲
    請簡易判決處刑，容有未洽，依前揭說明，本院自應改依通
    常程序審判，且爰不經言詞辯論，逕為諭知管轄錯誤之判決
    ，並同時諭知移送於被告現住地之臺灣花蓮地方法院管轄。
四、據上論斷，應依刑事訴訟法第452條、第304條、第307條，
    判決如主文。
中　　華　　民　　國　　96　　年　　2　　月　　27 　　日
                  刑事第四庭審判長法  官  鄭景文
                                  法  官  曾雨明
                                  法  官  王美婷
以上正本證明與原本無異。
如不服本判決應於收受本判決後10日內向本院提出上訴書狀，其
未敘述上訴理由者，並得於提起上訴後10日內向本院補提理由書
狀（均須按他造當事人之人數附繕本。）「切勿逕送上級法院」
中　　華　　民　　國　　96　　年　　2 　　月　　27　　日
                                  書記官  劉珍珍
附件：
臺灣基隆地方法院檢察署檢察官聲請簡易判決處刑書
 　　　　　　　　　　　　　　　　　　　 96年度偵字第591號
 　　被　　　告　乙○○　男　47歲（民國○○年○月○○日生）
 　　　　　　　　　　　　住花蓮縣秀林鄉秀林村民享20號
                         居花蓮市○○路48號3樓之2
 　　　　　　　　　　　　國民身分證統一編號：Ｚ000000000號
 上列被告因偽造文書案件，業經偵查終結，認為宜聲請以簡易判
 決處刑，茲將犯罪事實及證據並所犯法條分敘如下：
         犯罪事實
 一、乙○○明知其並無行動電話申請特約商資格，竟仍與謝修政
     （另簽併最高法院審理）基於共同犯意之聯絡，由謝修政提
     供遠傳電訊股份有限公司（下稱遠傳公司）特約商「開輪通
     訊行」開通章及開通密碼後，即擅自在遠傳公司行動電話申
     請書上偽造如附表所示江美花等人署押，偽造不實之行動電
     話申請書後，於附表所示時間、地點持向遠傳公司申請如附
     表所示之行動電話門號，使遠傳公司陷於錯誤，誤信上開申
     請書均經特約之「開輪通訊行」審查無誤，進而如數核發上
     開行動電話門號SIM卡，乙○○因而詐得如附表所示之佣金
     ，足以生損害於附表所示之被冒名人、遠傳公司對於行動電
     話申辦業務之正確性。上開SIM卡經乙○○轉賣不特定人撥
     打，使遠傳公司陷於錯誤，誤以為係附表所示被冒名人或經
     渠等許可之人使用行動電話門號而提供其通信服務，詐得如
     附表所示之通話費用。
 二、案經遠傳公司訴由基隆市警察局移送偵辦。
         證據並所犯法條
 一、證據：（一）被告乙○○之供述，（二）遠傳公司職員翁嘉
     駿、鍾耀德之指證（三）證人吳榮昌、李秀珠、林彥明、許
     鳳春、陳美玉、鄭協成、江美花等人之證言，（四）附表所
     示江美花等9人之申請書（影本）在卷可資佐證，被告犯嫌
     已堪認定。
 二、所犯法條：被告乙○○擅自在遠傳公司行動電話服務申請書
     偽造附表所示等人署押，偽造完成後復持以向上開公司申請
     行動電話門號而行使之，自足以生損害於遠傳公司、各被冒
     名人。又被告使用該冒名申請之行動電話門號，使遠傳公司
     陷於錯誤所提供者，係行動電話門號及通信服務，渠及購買
     SIM卡之人因而獲取免付費通信、退佣金、優惠手機等不法
     利益。核被告所為，係犯有刑法第216條、第210條行使偽造
     私文書罪、同法第339條第1、2項詐欺取財及得利罪。被告
     偽造署押係偽造私文書之階段行為，偽造私文書後復持以行
     使，其偽造私文書之低度行為則為行使偽造私文書之高度行
     為所吸收，均不另論罪。被告乙○○與謝修政及購買上開行
     動門號卡之不詳人士間，有犯意聯絡及行為分擔，請論以共
     同正犯。又被告等先後多次犯行，時間緊接，所犯罪名相同
     ，顯係基於概括犯意反覆為之，請依刑法修正前連續犯之規
     定論以一罪並加重其刑。被告所犯連續行使偽造私文書、連
     續詐欺取財、詐欺得利各罪間，有手段、目的之牽連關係，
     請依刑法修正前牽連犯之規定，從一重之連續行使偽造私文
     書罪處斷。如附表所示偽造之江美花等人署押，請依刑法第
     219 條沒收之。
 三、依刑事訴訟法第451條第1項聲請逕以簡易判決處刑。
     此　　致
 臺灣基隆地方法院基隆簡易庭
 中　　華　　民　　國　　96　　年　　1 　　月　　31　　日
                       檢　察　官  甲  ○  ○
 上正本證明與原本無異
 中　　華　　民　　國　　96　　年　　2 　　月　　12　　日
                       書  記  官  陳  宏  昌
 參考法條：
 刑法第210條
 偽造、變造私文書，足以生損害於公眾或他人者，處5年以下有
 期徒刑。
 刑法第216條
 行使第210條至第215條之文書者，依偽造、變造文書或登載不實
 事項或使登載不實事項之規定處斷。
 刑法第339條第1、2項
 意圖為自己或第三人不法之所有，以詐術使人將本人或第三人之
 物交付者，處5年以下有期徒刑、拘役或科或併科1千元以下罰金
 。
 以前項方法得財產上不法之利益或使第三人得之者，亦同。
